【裁判字號】    95,毒抗,51
【裁判日期】    950428
【裁判案由】    聲請觀察勒戒
【裁判全文】
臺灣高等法院高雄分院刑事裁定
抗  告  人
即  被  告  甲○○
上列抗告人因違反毒品危害防制條例觀察勒戒案件，不服臺灣高
雄地方法院中華民國95年3 月21日裁定（95年度毒聲字第540 號
），提起抗告，本院裁定如下：
    主  文
抗告駁回。
    理  由
一、聲請意旨略以：甲○○前因違反毒品危害防制條例案件假釋
    付保護管束在案，詎於保護管束期間，仍施用第一級毒品海
    洛因，經台灣高雄地方法院檢察署觀護人於95年2 月16日採
    尿送驗，均呈嗎啡陽性反應。
二、按海洛因施用入人體後，水解還原成嗎啡，再循嗎啡之代謝
    方式排出體外，行政院衛生署藥物食品檢驗局以（73）藥檢
    壹字第030221號函說明綦詳。蓋海洛因係嗎啡經化學合成之
    半人工合成品，藥（毒）性倍於嗎啡，其經施用進入人體，
    藉人體解毒系統之代謝作用而分解成藥（毒）性較低之嗎啡
    於24小時內排出體外，故於施用海洛因者之尿液中，可檢出
    嗎啡煙毒反應，且一般施用者，於施用72小時後，仍可被檢
    出嗎啡反應，有行政院衛生署藥物食品檢驗局81年2 月8 日
    （81）藥檢壹字第001156號函及憲兵司令部80年5 月7 日鑑
    驗字第1746號函可按。被告於前揭時地經觀護人採尿送驗結
    果，呈嗎啡陽性反應，此有台灣檢驗科技股份有限公司95年
    3 月1 日KＺ000000000000號之濫用藥物尿液檢驗報告1 紙在
    卷可稽，上揭鑑驗，係採用酵素免疫分析法（EIA）篩 檢及
    氣相層析質譜儀（GC／MS）確認，後者為目前醫學界公認為
    最精密有效之方法，經驗出被告尿液中嗎啡濃度為「335 ng
    ／ml」（其標準閾值濃度300ng ／ml），益徵被告尿液中嗎
    啡濃度已高於衛生署公告閾值（見原審卷第17頁）。足徵被
    告確有於採尿前施用第一級毒品海洛因之犯行。
三、原審依毒品危害防制條例第20條第1 項、觀察勒戒處分執行
    條例第3 條第1 項規定，裁定「甲○○應令入勒戒處所觀察
    、勒戒，其期間不得逾2 月」，認事用法俱無不合。抗告人
    抗告意旨否認施用毒品，謂其向觀護人報到之前均先至重心
    診所查藥物反應，嗎啡均在正常值範圍云云，指摘原裁定不
    當，經查台灣檢驗科技股份有限公司領有行政院衛生署濫用
    藥物尿液檢驗機構許可證「管藥認可字第0008號」（見原審
    卷第17頁），其公信力強於重心診所之檢驗，本件抗告，並
    無可取，為無理由，應予駁告。
四、據上論結，應依刑事訴訟法第412條，裁定如主文。
中    華    民    國    95    年    4     月    28    日
                  刑事第二庭    審判長法  官  林正雄
                                      法  官  黃壽燕
                                      法  官  陳啟造
以上正本證明與原本無異。
本裁定不得再抗告。
中    華    民    國    95    年    5     月    1     日
                                      書記官  黃琳群


司法院資訊處製作；財團法人民間司法改革基金會備份。
